【裁判字號】    88,易,3081
【裁判日期】    900831
【裁判案由】    賭博
【裁判全文】
臺灣高雄地方法院刑事判決                        八十八年度易字第三八一號
    公  訴  人  臺灣高雄地方法院檢察署檢察官
    被      告  丁○○
    被      告  丙○○
                甲○○
                戊○○
右列被告等因賭博案件，經檢察官提起公訴（八十七年度偵字第二五九二四號、八十
七年度偵字第二五九二五號），本院判決如左：
    主  文
丁○○共同連續意圖營利，聚眾賭博，累犯，處有期徒刑陸月，併科罰金萬元，有
期徒刑如易科罰金以佰元折算壹日，罰金如易服勞役以佰元折算壹日。扣案如附
表(三)(四)所示之物品均沒收。
丙○○共同連續意圖營利，聚眾賭博，處有期徒刑伍月，併科罰金萬元，有期徒刑
如易科罰金以佰元折算壹日，罰金如易服勞役以佰元折算壹日。前項扣案如附表
(三)(四)所示之物品均沒收。
甲○○共同連續意圖營利，聚眾賭博，處有期徒刑伍月，併科罰金萬元，有期徒刑
如易科罰金以佰元折算壹日，罰金如易服勞役以佰元折算壹日。前項扣案如附表
(三)所示之物品沒收。
戊○○共同連續意圖營利，聚眾賭博，處有期徒刑肆月，併科罰金萬元，有期徒刑
如易科罰金以佰元折算壹日，罰金如易服勞役以佰元折算壹日。第一項扣案如附
表(四)所示之物品沒收。
    事  實
一、丁○○於民國八十五年間犯有賭博前科，經判處有期徒刑六月確定，於八十五年
    十二月二十七日易科罰金執行完畢（構成累犯），仍不知悔改，與丙○○、甲○○（丙○○之弟）基於意圖營利之概括犯意聯絡，自八十六年二月十一日起共同
    經營俗稱「六合彩」之賭博，由丁○○擔任「組頭」，甲○○擔任「柱仔腳」，
    由甲○○提供其位於高雄縣永安鄉○○村○○路七十四號住處公眾得出入之場所
    為賭博場，聚集不特定之多數人，以附表(一)所列方式，經營俗稱「六合彩」之賭
    博。丁○○、丙○○承上犯意，復與戊○○基於意圖營利之概括犯意聯絡，戊○○自八十七年九月間起擔任「柱仔腳」，由戊○○提供其位於高雄縣路竹鄉○村
    村○○路十一巷四十四號公眾得出入場所為賭博場所，聚集不特定之多數人，以
    附表(二)所列方式，經營俗稱「六合彩」之賭博，由「柱仔腳」甲○○、戊○○蒐
    集不特定之賭客簽賭之號碼後，先撥打以丙○○名義申領使用之0000000000呼叫
    器號碼，再由丁○○回電，分別撥打甲○○、戊○○裝置在其上開住處之電話號
    碼聯絡，確認簽賭之號碼及數量，甲○○於賭客每簽選一支號碼抽取新台幣（下
    同）五元牟利，戊○○亦抽取一定之金額牟利，開獎後如簽中者，賭客可得如附
    表所示之彩金，否則賭資悉數歸丁○○所有，丙○○則負責收取簽賭金及核對賭
    帳之工作。嗣經警據報於八十七年十一月五日下午五時許，在戊○○上開住處查
    獲其所有供賭博所用如附表(四)所示之物品，再經警據報於同日下午五時十五分許
    ，在甲○○上開住處查獲甲○○所有供賭博所用如附表(三)所示之物品。
二、案經高雄縣政府警察局湖內分局移送台灣高雄地方法院檢察署檢察官偵查起訴。
    理  由
一、訊據被告丁○○、丙○○均矢口否認上開賭博犯行，被告丁○○辯稱：我以前雖
    曾以「銘水」之名義擔任六合彩賭博「柱仔腳」，但自從前案被警查獲後，就未
    再經營六合彩賭博，不知我弟弟乙○○以「銘水」之名義在高雄縣路竹鄉○○村
    ○○路二九九巷三十三號經營「六合彩」，而乙○○所犯賭博案件業已判決確定
    等語。被告丙○○辯稱：我是丁○○僱用之員工，0000000000呼叫器號碼是乙○○之妻陪同我去申請，申請之後即由交給乙○○使用，我從未幫忙丁○○收取牌
    支及對帳等語。被告甲○○雖坦承擔任「六合彩」之柱仔腳，惟辯稱：我曾幫戊○○向組頭「阿輝」簽賭，我收集賭客簽賭的號碼後，再打呼叫器連絡綽號「阿
    輝」組頭，我雖然曾撥打0000000電話號碼及0000000000呼叫器給丁○○，是向
    他請問簽選何組號碼較好，並非向丁○○簽賭等語。被告戊○○僅坦承委請被告
    甲○○代向組頭簽賭，惟矢口否認有何擔任「柱仔腳」之犯行，辯稱：我雖認識
    丁○○，但並無往來，亦非「柱仔腳」等語。
二、經查：
  (一)高雄縣警察局湖內分局警員於八十七年十一月五日下午五時許，在被告戊○○位
    於高雄縣路竹鄉○村村○○路十一巷四十四號住處查獲如附表(四)所示之物品等情
    ，有搜索扣押證明筆錄、逕行搜索結果報告書各一份在卷可參。而被告戊○○於
    警、偵訊中迭次陳明：「於我身上搜獲六合彩簽單六張、倍數單一疊、帳簿二本
    」、「我收的牌支均全部交給丁○○輸贏」、「如果客人向我簽牌支，我就扣丁○○留給我之呼叫器0000000000後，丁○○就打電話給我，我就將牌支報給丁○○」、「開完獎就由丁○○之同居人丙○○來向我收牌支錢或送客人中獎之獎金
    給我」、「我做香港六合彩開獎獎號，合併之台號二字、特仔尾及港號二星、三
    星、四星五種牌支」、「我自八十七年九月中旬起，即於自宅收牌支（供不特定
    人簽賭）」、「客人向我下牌支，每支單價如下：二星八十三元、三星七十七元
    、四星七十七元、台號二字八十五元、特仔尾八十五元」（被告戊○○警訊筆錄
 ）、「（問：組頭是誰？）丁○○」等語綦詳（八十七年度偵字第二五九二四號
    卷第十一頁），並經警方提供被告丁○○及丙○○二人口卡片（有被告丁○○放
    大照片及被告丙○○照片）予被告戊○○指認後，被告丁○○仍供稱：「（我送
    牌支給）經警方提供的這位丁○○」、「就是這位丙○○向我收牌支」等語（被
    告戊○○警訊筆錄）。再參酌被告戊○○為警查扣之簽單上雖未記載人名代號，
    惟每張分別簡單記載號碼、賭博方式、累計金額，例如：「00 00 00 00 000各
    1 10三各2 20四各2 10」「01 23 X4尾09 37 X 14 24 X 3尾」等情，依上開查
    扣帳簿二本之內容加以觀察，其上記載甚多的號碼及金額，倘被告戊○○僅係賭
    客而非「柱仔腳」，自無須分別列冊逐頁記載號碼及金額，衡情亦不可能在長達
    數月期間內，負責領取獎金、統計欠積等事宜，且達到需以帳冊二本加以記載之
    規模，足證被告戊○○確有擔任六合彩賭博「柱仔腳」，且以附表(二)所示之賭博
    方式簽賭六合彩之行為無訛。又被告戊○○否認有營利，故而無從確知其抽取之
    金額，附此敘明。
  (二)高雄縣警察局湖內分局警員於八十七年十一月五日下午五時十五分許，在被告甲○○位於高雄縣永安鄉○○村○○路七十四號住處查獲如附表(三)所示之物品等情
    ，此有搜索扣押證明筆錄、逕行搜索結果報告書各一份在卷可參。被告甲○○於
    警、偵訊中迭次供述：「警方在我住處查獲簽單簿四本、帳簿一本、簽單十張、
    計算機一台、簽注統計簿一本、錄音機一台、錄音帶一捲都是我的」、「簽單簿
    上所署名之人，都是向我簽賭下注之賭客，他們的真實姓名我不清楚，他們都是
    打電話00-0000000向我簽賭」、「簽賭方法有分港號二星、三星及四星三種，台
    號有台號二字及特尾二種」、「簽賭二星每支八十五元，中獎彩金五千三百元，
    簽賭三星每支八十元，中獎彩金可得五萬三千元，簽賭四星每支八十元，中獎彩
    金可得七十萬元，台號二字每支九十元，中獎彩金有九倍至三十倍不等，最低可
    得九百元，最高可得三千元，特尾每支簽賭九十元，中獎彩金倍數不一定，最低
    可得二萬五千元，最高可得十二萬元」、「我向組頭簽賭每支單價二星八十元，
    三星及四星為七十五元、台號二字及特尾每支八十五元，每支牌支圖利五元」、
    「我從八十六年二月十一日開始經營六合彩賭博」、「我都是打呼叫器
    0000000000給我姐姐丙○○，然後都是丁○○回我電話，我就將簽賭牌支交給丁○○輸贏」、「丁○○是我姐姐丙○○的老闆」、「每期簽賭金額或中獎彩金都
    是我姐姐丙○○與我對帳」、「警方查扣之計算機是我在計算簽賭金額的，錄音
    機及錄音帶是我怕簽賭牌支誤報，所以裝設錄音簽賭牌支所用」（被告甲○○警
    訊筆錄）、「丙○○是我姐姐，丁○○是大組頭，我報牌給丙○○，丙○○向丁○○簽注」等語明確（八十七年度偵字第二五九二五號卷第七頁），且經警方提
    供被告丁○○及丙○○二人口卡片（上有被告丁○○放大照片及被告丙○○照片
    ）予被告甲○○指認後，被告甲○○供承：「警方所提供丁○○：：就是收我簽
    賭牌支之人」、「警方提供這位丙○○：：是我與對帳之人」等語（被告甲○○
    警訊筆錄）。再參酌被告甲○○為警查扣之簽單上分別記載人名代號，且分別記
    載簽賭日期、種類、號碼、累計金額、賭博方式，例如：「耀昌05 06 2星1支
    15X16 25X26 35X36 45X46 50支50X85=4250」「玲二星2支=12支三星3支=12支」
    「盛叔05 X 06 X 16二星1支=16支」等情，被告甲○○係擔任六合彩賭博之「柱
    仔腳」，以附表(一)所示之賭博方式簽賭六合彩之行為，足以認定。
  (三)依被告戊○○及甲○○上開供述，彼等均先撥打0000000000呼叫器號碼，被告丁○○即會回電，被告丙○○負責向被告戊○○收取簽賭金，被告丙○○負責與被
    告甲○○核對賭帳等情，詳如前述，而被告丙○○於本院審理中亦坦承：
    0000000000呼叫器號碼是我申請等語（本院九十年四月二十六日訊問筆錄），本
    院參酌六合彩賭博「柱仔腳」與「組頭」間，平時除以電話、呼叫器互相聯絡簽
    賭號碼外，尤其重要之一環為開獎後「組頭」向「柱仔腳」收取簽賭金，及「柱
    仔腳」向「組頭」收取中獎彩金，故「組頭」與「柱仔腳」間有極為頻繁之金錢
    往來，殊無可能「柱仔腳」不知「組頭」為何人，或「柱子腳」誤認「組頭」之
    可能，本案被告甲○○、戊○○均為「柱仔腳」，已如前述，而被告丙○○為被
    告甲○○之姐，二人具有甚為密切之血緣關係，被告丁○○又為丙○○之老闆，
    被告甲○○與黃銘文住在同一村，且被告甲○○曾去過丁○○家中聊天、喝酒等
    情，業據被告丁○○及甲○○於本院審理中供述明確（本院九十年四月二十六日
    訊問筆錄），足認被告甲○○與丁○○交情匪淺，若非被告丁○○、丙○○確有
    共同經營六合彩賭博，衡情被告甲○○、戊○○於警訊及偵訊之初當無故意誣指
  或誤認向被告丁○○、丙○○簽賭六合彩之理，則被告戊○○、甲○○於警訊及
    偵訊之初之供述，應與事實相符，當可採信。至於被告戊○○、甲○○於偵訊及
    本院審理中翻異前詞，被告戊○○改稱：我請甲○○幫我簽賭云云，被告甲○○
    改稱：我向組頭「輝仔」簽賭云云，當係事後迴護被告丁○○、丙○○所為不實
    之陳述，自無足採。被告丁○○及丙○○於偵訊及本院審理中否認犯行，則為事
    後卸責之詞，不能採信。
  (四)至另案被告乙○○於其所犯賭博案件在警、偵訊中陳述：因為我哥哥「銘水」名
    義較廣，所以我都以「銘水」名義做六合彩等語，此經本院調閱本院八十八年度
    易字第三五六一號賭博案件核閱屬實，而證人乙○○於本案在本院審理中仍迭次
    到庭為相同之證詞。惟查：另案被告乙○○（即被告丁○○之弟）所犯賭博犯行
    ，經警方於八十七年十月二十日查獲，經本院於八十八年九月九日判處有期徒刑
    四月確定，並經執行完畢在案，此有上開八十八年度易字第三五六一號賭博卷宗
    可參。證人乙○○與被告丁○○間具有為兄弟之血親關係，而本案係於八十七年
    十一月五日查獲六合彩柱仔腳即被告甲○○、戊○○，若本院採信證人乙○○之
    證詞，非但被告丁○○將獲判無罪，證人乙○○亦因前案賭博案件既判力效力所
    及，將免於再被追訴，則證人乙○○之所為有利於被告之供述及不利於己之證詞
    是否可採，其動機令人懷疑。退步言之，縱認證人乙○○確以被告丁○○之名義
    經營六合彩，亦不能因此認定被告丁○○本人當然沒有經營六合彩，蓋證人乙○○及被告丁○○仍可同時以「銘水」之名義各自經營六合彩賭博。再參酌另案被
    告乙○○於其所犯賭博案件警訊中明確供述：簽賭者都是打000000000呼叫器號
    碼給我，我再以0000000回電話給他們等語，核與本案被告戊○○、甲○○供述
    彼等先撥打0000000000呼叫器號碼與被告丁○○聯絡之方式迥異，足證被告丁○○及另案被告乙○○各有其經營六合彩賭博之聯絡方式，益徵證明被告丁○○確
    有經營六合彩賭博，且擔任「組頭」之犯行。本案事證已臻明確，被告四人犯行
    ，至堪認定。
  (五)又經警在被告甲○○處查獲之錄音帶一捲，其談話內容大部分為不知名之賭客數
    人多次打電話給被告甲○○簽賭選號，另有自被告甲○○處先撥打呼叫器，未久
    即有一名不知名之男性組頭回電，被告甲○○向該名男性組頭報告號碼及數量等
    情，此經有錄音譯文一份在卷可憑，再經本院當庭命被告甲○○與被告丁○○、
    被告甲○○與證人乙○○分別就錄音帶之內容為相同容為對話，發現錄音帶內之
    男性組頭聲音之音質、音感、抑揚頓挫與被告丁○○極為相近，與證人乙○○顯
    然不同，此有本院九十年五月十一日勘驗筆錄一份附卷可參，益徵證明被告丁○○確為被告甲○○之組頭無訛。至於本院將查獲之錄音帶一捲與被告丁○○、證
    人乙○○庭訊時之錄音帶送請法務部調查局及內政部警政署刑事警察局鑑定結果
    ，均因查獲錄音帶內可供比對之待鑑聲音關鍵語句不足，不符鑑定條件，而無法
    鑑定，此有法務部調查局九十年七月三日陸(三)00000000號、內政部警
    政署刑事警察局九十年七月三十一日刑鑑字第一三二二七二號函各一份在卷可
    參，據此，仍不足為有利被告丁○○之認定。
三、查高雄縣永安鄉○○村○○路七十四號被告甲○○住處，及高雄縣路竹鄉○村村
    ○○路十一巷四十四號被告戊○○住處，均係供不特定之多數人出入之場所，而
    屬公眾得出入之場所。核被告丁○○、丙○○意圖營利，而由被告甲○○、戊○○提供上開二場所聚眾賭博，被告四人係犯刑法第二百六十八條供給賭場及聚眾
    賭博罪；又被告丁○○、丙○○、甲○○就附表(一)所列方式，被告丁○○、丙○○、戊○○就附表(二)所列方式，兼與其他簽賭者，同在公眾得出之場所賭博財物
    ，係犯刑法第二百六十六條第一項前段之賭博罪。被告四人前後供給賭場、聚眾
    賭博及普通賭博犯行，均係反覆實施而犯同一之罪名，顯係各基於一概括犯意，
    均應論以連續犯，分別以一罪論。被告四人所犯圖利供給賭場、圖利聚眾賭博及
    普通賭博三罪，係基於一個賭博犯意之決定，達成其同一犯罪之各個舉動，應屬
    法律概念之一行為，其一行為觸犯上開三罪名，為想像競合犯，應依刑法第五十
    五條規定從一重之圖利聚眾賭博罪處斷。又被告丁○○、丙○○、甲○○三人間
    ，及被告丁○○、丙○○、戊○○三人間就上開犯行，有犯意聯絡及行為分擔，
    均為共同正犯。被告丁○○於八十五年間所犯賭博案件，經判處有期徒刑六月確
    定，於八十五年十二月二十七日易科罰金執行完畢，此有台灣高等法院被告全國
    前案紀錄表一份在卷可憑，其於執行完畢五年內再犯有期徒刑以上之本罪，為累
    犯，應依法加重其刑。爰審酌被告丁○○、丙○○共同經營俗稱六合彩賭博，且
    由被告丁○○擔任「組頭」，期間非短，所獲利益非少，被告甲○○、戊○○甘
    為「柱仔腳」，均嚴重危害社會經濟秩序，助長賭風，且被告丁○○、丙○○、
    戊○○犯後為圖卸責，一再飾詞否認，被告甲○○坦承部分犯行等一切情狀，爰
    各量處如主文所示之刑，並諭知易科罰金及易服勞役之折算標準。按修正前刑法
    第四十一條易科罰金之折算標準，業經總統於九十年一月十日公布為現行刑法第
    四十一條第一項，並於同年月十二日生效，依刑法第二條第一項前段從新從輕原
    則，應依修正後刑法第四十一條第一項前段之規定對於被告最為有利。至扣案附
    表(三)所示之物品，為共同被告甲○○所有，扣案附表(四)所示之物品，為共同被告
    戊○○所有，均為供犯罪所用之物，應依刑法第三十八條第一項第二款規定併為
    沒收之諭知。
四、據上論斷，應依刑事訴訟法第二百九十九條第一項前段、刑法第二條第一項前段
    、第二十八條、第五十六條、第二百六十六條第一項前段、第二百六十八條、第
    四十七條、第五十五條前段、第四十一條第一項前段、第四十二條第二項、第三
    十八條第一項第二款、罰金罰鍰提高標準條例第一條前段、第二條，判決如主文
    。
本案經檢察黃俊嘉到庭執行職務。
中    華    民    國    九十    年      八      月        三十一      日
                                  台灣高雄地方法院刑事第四庭
                                      法  官  張  桂  美
右正本證明與原本無異。
如不服本判決，應於判決送達後十日內，向本院提出上訴狀。
                                      書記官  吳  金  霞
中    華    民    國    九十    年      八      月        三十一      日
參考法條：
刑法第二百六十八條
意圖營利，供給賭博場所或聚眾賭博者，處三年以下有期徒刑，得併科三千元以下罰
金。
刑法第二百六十六條第一項
在公共場所或公眾得出入之場所賭博財物者，處一千元以下罰金，但以供人暫時娛樂
之物為賭博者，不在此限。
附表（一）
┌──┬───┬──────────────┬───────┬─────┐
│編號│俗  稱│  賭    博    方    式      │所  犯  法  條│備      註│
├──┼───┼──────────────┼───────┼─────┤
│    │      │由賭客自０００至九九九共一千│刑法第二百六十│被告甲○○│
│    │      │個號碼中，每簽押一個號碼，賭│六條第一項前段│自賭客每支│
│    │  台  │注新台幣（下同）九十元，猜六│、第二百六十八│簽賭金額中│
│ 一 │      │合彩三、四、五組個位數號碼依│條            │抽取五元之│
│    │      │序組合成三位數字，如押中由組│              │利潤      │
│    │      │頭給付二萬五千元至十萬元不等│              │          │
│    │  號  │之賭金，如不中，賭注歸組頭所│              │          │
│    │      │有。                        │              │          │
├──┼───┼──────────────┼───────┼─────┤
│    │  台  │由賭客自００至九九共一百個號│刑法第二百六十│被告甲○○│
│    │      │碼中，每簽押一組號碼，賭注新│六條第一項前段│自賭客每支│
│    │  號  │台幣（下同）九十元，如押中由│、第二百六十八│簽賭金額中│
│    │      │組頭給付九百元至三千元不等之│條            │抽取五元之│
│ 二 │  二  │賭金，如不中，賭注歸組頭所有│              │利潤      │
│    │      │。                          │              │          │
│    │  字  │                            │        │          │
├──┼───┼──────────────┼───────┼─────┤
│    │  港  │由賭客自０一至四五共四十五個│刑法第二百六十│          │
│    │      │號碼中，任選二個號碼，賭注八│六條第一項前段│          │
│    │  號  │十五元，猜押六合彩開獎後六個│、第二百六十八│          │
│三  │      │號碼中之任二個碼碼，如押中由│條            │  同  右  │
│    │  二  │組頭給付五千元賭金。如不中，│              │          │
│    │      │賭注歸組頭所有。            │              │          │
│    │  星  │                            │              │          │
├──┼───┼──────────────┼───────┼─────┤
│    │  港  │由賭客自０一至四五共四十五個│刑法第二百六十│          │
│    │      │號碼中，任選三個號碼，賭注八│六條第一項前段│          │
│    │  號  │十元，猜押六合彩開獎後六個號│、第二百六十八│          │
│四  │      │碼中之任三個號碼，如押中由組│條            │  同  右  │
│    │  三  │頭給付五萬三千元賭金。如不中│              │          │
│    │      │，賭注歸組頭所有。          │              │          │
│    │  星  │                            │              │          │
├──┼───┼──────────────┼───────┼─────┤
│    │  港  │由賭客自０一至四五共四十五個│刑法第二百六十│          │
│    │      │號碼中，任選三個號碼，賭注八│六條第一項前段│          │
│    │  號  │十元，猜押六合彩開獎後六個號│、第二百六十八│          │
│五  │      │碼中之任四個號碼，如押中由組│條            │  同  右  │
│    │  四  │頭給付七十萬元賭金。如不中，│              │          │
│    │      │賭注歸組頭所有。            │              │          │
│    │  星  │                            │              │          │
└──┴───┴──────────────┴───────┴─────┘
附表（二）
┌──┬───┬──────────────┬───────┐
│編號│俗  稱│  賭    博    方    式      │所  犯  法  條│
├──┼───┼──────────────┼───────┤
│    │      │由賭客自０００至九九九共一千│刑法第二百六十│
│    │  台  │個號碼中，每簽押一個號碼，賭│六條第一項前段│
│    │      │注新台幣（下同）八十五元，猜│、第二百六十八│
│ 一 │  號  │六合彩三、四、五組個位數號碼│條            │
│    │      │序組合成三位數字，如押中由組│              │
│    │  特  │頭給付一定倍數之賭金，如不中│              │
│    │      │，賭注歸組頭所有。          │              │
│    │  尾  │                            │              │
├──┼───┼──────────────┼───────┤
│    │  台  │由賭客自００至九九共一百組號│刑法第二百六十│
│    │      │碼中，每簽押一組號碼，賭注新│六條第一項前段│
│    │  號  │台幣（下同）八十五元，如押中│、第二百六十八│
│ 二 │      │，由組頭給付一定倍數之賭金，│條            │
│    │  二  │如不中，賭注歸組頭所有。    │              │
│    │      │                            │            │
│    │  字  │                            │              │
├──┼───┼──────────────┼───────┤
│    │  港  │由賭客自０一至四五共四十五個│刑法第二百六十│
│    │      │號碼中，任選二個號碼，賭注八│六條第一項前段│
│    │  號  │十三元，猜押六合彩開獎後六個│、第二百六十八│
│ 三 │      │號碼中之任二個碼碼，如押中由│條            │
│    │  二  │組頭給付一定倍數賭金。如不中│              │
│    │      │，賭注歸組頭所有。          │              │
│    │  星  │                            │              │
├──┼───┼──────────────┼───────┤
│    │  港  │由賭客自０一至四五共四十五個│刑法第二百六十│
│    │      │號碼中，任選三個號碼，賭注七│六條第一項前段│
│    │  號  │十七元，猜押六合彩開獎後六個│、第二百六十八│
│ 四 │      │號碼中之任三個號碼，如押中由│條            │
│    │  三  │組頭給付一定倍數賭金。如不中│              │
│    │      │，賭注歸組頭所有。          │            │
│    │  星  │                            │              │
├──┼───┼──────────────┼───────┤
│    │  港  │由賭客自０一至四五共四十五個│刑法第二百六十│
│    │      │號碼中，任選三個號碼，賭注七│六條第一項前段│
│    │  號  │十七元，猜押六合彩開獎後六個│、第二百六十八│
│ 五 │      │號碼中之任四個號碼，如押中由│條            │
│    │  四  │組頭給付一定倍數賭金。如不中│              │
│    │      │,賭注歸組頭所有。           │              │
│    │  星  │                            │              │
└──┴───┴──────────────┴───────┘
附表（三）
┌──┬────────┬────────┐
│編號│  物  品  名  稱│  數      量    │
├──┼────────┼────────┤
│一  │簽單簿          │四本            │
├──┼────────┼────────┤
│二  │帳簿            │一本            │
├──┼────────┼────────┤
│三  │簽單            │十張          │
├──┼────────┼────────┤
│四  │計算機          │一台            │
├──┼────────┼────────┤
│五  │簽注統計簿      │一本            │
├──┼────────┼────────┤
│六  │錄音機          │一台            │
├──┼────────┼────────┤
│七  │錄音帶          │一捲            │
└──┴────────┴────────┘
附表（四）
┌──┬────────┬────────┐
│編號│  物  品  名  稱│  數      量    │
├──┼────────┼────────┤
│一  │簽單            │六張            │
├──┼────────┼────────┤
│二  │倍數單          │一疊            │
├──┼────────┼────────┤
│三  │帳簿            │二本            │
└──┴────────┴────────┘


司法院資訊處製作；財團法人民間司法改革基金會備份。
